【裁判字號】    97,交抗,786
【裁判日期】    971114
【裁判案由】    聲明異議
【裁判全文】
臺灣高等法院高雄分院刑事裁定         97年度交抗字第786號
抗  告  人
即受處分人    乙○○
上列抗告人因違反道路交通管理處罰條例聲明異議案件，不服臺
灣高雄地方法院中華民國97年10月15日裁定（97年度交聲字第23
89號），提起抗告，本院裁定如下：
    主  文
抗告駁回。
    理  由
一、本件經本院審理結果，認第一審裁定認事、用法均無違誤，
    應予維持，並引用第一審裁定之事實、理由及證據（如附件
    ）。
二、抗告意旨略以：抗告人當天係由西往東方向行駛，原裁定竟
    載為由東往西方向行駛，顯有錯誤；另原裁定認抗告人所開
    車輛之前方並無顯示同向之車輛之車燈，可知抗告人車輛之
    前方並無同向行駛之車輛等情，亦有違誤，請再確認違規相
    片之事實，為此提起抗告，請求撤銷原裁定，更為適法之裁
    定云云。
三、本院查：抗告人有違反道路交通管理處罰條例第53條第1 項
    規定「駕車行經有燈光管制之交岔路口闖紅燈」之事實及證
    據，已經原審敘明抗告人於民國97年7 月23日晚上8 時27分
    許，駕駛車牌號碼0580-PZ 號自小客車，由高雄縣大寮鄉○
    ○○路東往西方向行駛，行至有燈光號誌管制之鳳屏一路與
    民貴街交岔路時，於鳳屏一路路口號誌顯示為紅燈時，闖越
    該路口之事實，有上開車輛違規照片及高雄縣政府警察局舉
    發違反道路交通管理事件通知單在卷可資佐證（見原審卷第
    9 頁），並於原裁定論述採證之理由甚詳，抗告人認原裁定
    所載依上開車輛違規照片觀之，抗告人所開車輛之前方並無
    顯示同向之車輛之車燈，可知抗告人車輛之前方並無同向行
    駛之車輛等情，事實認定有誤云云，惟並未舉證以實其說，
    已嫌無據。另經本院詳閱上開違規照片所示，亦認抗告人車
    輛之前方並無同向行駛之車輛無訛，是抗告人空言指摘原審
    採證有所違誤云云，顯不足採。又抗告人於97年7 月23日晚
    上8 時27分許，駕駛車牌號碼0580-PZ 號自小客車，行經有
    燈光號誌管制之高雄縣大寮鄉○○○路與民貴街交岔路口之
    事實，此為抗告人所不否認，至於抗告人之行向究係由東往
    西或由西往東，並不影響抗告人違規事實之認定，自無須深
    究，附此敘明。從而，抗告人仍執陳詞否認違規，指摘原裁
    定採證論理不當，提起抗告，為無理由，應予駁回。
四、據上論結，應依道路交通案件處理辦法第26條、刑事訴訟法
    第412 條，裁定如主文。
中    華    民    國    97    年    11    月    14    日
                  刑事第九庭    審判長法  官  莊秋桃
                                      法  官  范惠瑩
                                      法  官  裕斗
以上正本證明與原本無異。
本裁定不得抗告。
中    華    民    國    97    年    11    月    14    日
                                      書記官  張宗芳
附件：
臺灣高雄地方法院刑事裁定            97年度交聲字第2389號
原處分機關  交通部公路總局高雄區監理所
                    設高雄縣鳳山市○○路361號
代  表  人  甲○○  住同上
異  議  人
即受處分人  乙○○  男
上列異議人即受處分人因違反道路交通管理處罰條例案件，對於
交通部公路總局高雄區監理所於民國97年10月7 日所為之處分（
原處分：高監自裁字第裁80-NJ0000000號），聲明異議，本院裁
定如下：
    主  文
異議駁回
    理  由
一、聲明異議意旨略以：受處分人即異議人乙○○於民國97年7
    月23日晚上8 時27分許，駕駛車牌號碼0580-PZ 號自用小客
    車，由高雄縣大寮鄉○○○路東往西方向行駛，行至有燈光
    號誌管制之鳳屏一路與民貴街交岔路時，因該路段塞車，故
    其駕駛上開車輛剛好停在感應線區內，適燈號轉為紅燈，其
    為避免車輛於路口中央停等紅燈而阻礙交通，故駕駛上開車
    緩慢駛離該路口，而遭誤判為闖紅燈，爰聲明異議，請求撤
    銷原處分等語。
二、按汽車駕駛人，行經有燈光號誌管制之交岔路口闖紅燈者，
    處新臺幣1,800 元以上5,400 元以下罰鍰；又汽車駕駛人有
    第53條情形者，記違規點數3 點，道路交通管理處罰條例第
    53 條 第1 項、同條例第63條第1 項第3 款分別定有明文。
三、經查：
（一）異議人於97年7 月23日晚上8 時27分許，駕駛車牌號碼05
      80-PZ 號自用小客車，由高雄縣大寮鄉○○○路東往西方
      向行駛，行至有燈光號誌管制之鳳屏一路與民貴街交岔路
      時，於鳳屏一路路口號誌顯示為紅燈時，闖越該路口之事
      實，有上開車輛違規照片及高雄縣政府警察局舉發違反道
      路交通管理事件通知單在卷可資佐證。
（二）異議人雖以上開情詞置辯，惟觀查上開車輛之違規照片，
      上開車輛之前方並無顯示同向之車輛之車燈，可知上開車
      輛之前方並無同向行駛之車輛，故異議人所辯顯係卸責之
      詞，不足採信。
四、綜上所述，異議人於前述時、地闖紅燈，違反道路交通管理
    處罰條例之情事，違規事實既可認定，足認異議人異議內容
    ，並無理由，即應予駁回。
五、據上論斷，應依道路交通案件處理辦法第19條，裁定如主文
    。
中    華    民    國    97    年    10    月    15    日
                  交通法庭  法  官  王碧瑩
以上正本係照原本作成。
如不服本裁定，應於送達後5日內，向本院提出抗告狀。
中    華    民    國    97    年    10    月    15    日
                            書記官  吳智媚


司法院資訊處製作；財團法人民間司法改革基金會備份。
